【裁判字號】    89,交訴,13
【裁判日期】    890225
【裁判案由】    過失致死等
【裁判全文】
臺灣雲林地方法院刑事判決                          八十九年度交訴字第一三號
    公  訴  人  臺灣雲林地方法院檢察署檢察官
    被      告  甲○○
右列被告因過失致死等案件，經檢察官提起公訴（八十八年度偵字第六一一五號），
本院判決如左：
    主  文
甲○○因過失致人於死，處有期徒刑拾月；又服用酒類，不能安全駕駛動力交通工具
而駕駛，處有期徒刑肆月；又駕駛動力交通工具肇事，致人受傷而逃逸，處有期徒刑
壹年；應執行有期徒刑貳年。
    事  實
一、甲○○於民國八十八年十一月十六日晚上九時許，在雲林縣大埤鄉某夜市內與朋
    友共飲高梁酒，明知其服用酒類後，吐氣所含酒精成份高達每公升零點六五毫克
    ，客觀上業已不能安全駕駛動力交通工具，詎仍於翌日凌晨零時三分許，駕駛車
    號ＮＡ－二一八三號自用小客車，沿雲林縣大埤鄉台一五七線由大埤鄉往斗南鎮
    即由東往西方向行駛，途經雲林縣大埤鄉台一五七線大埤路與嘉興路口前，甲○
    ○原應注意行車速度，應依標誌之規定，無標誌者，在郊外道路時速不得超過六
    十公里，及汽車行駛時，駕駛人應注意車前狀況，並隨時採取必要之安全措施，
    而依當時天候晴、夜間有照明、路面乾燥、無缺陷、無障礙物、視距良好之郊外
    道路，並無不能注意之情形，竟猶以時速約八十公里之高速行駛，致其左前車頭
    撞擊騎乘機車剛與許朝棟車發生擦撞（過失傷害部分未據告訴）而坐於上開路段
    慢車道等待父母到來之李瑩坤頭部，致李瑩坤頭蓋骨破裂、骨折出血休克而死亡
    。甲○○復基於逃逸之故意，於其駕車肇事致人死亡後，竟率然加速逃逸。嗣經
    現場目擊者蔡瑞明報案，而循線在雲林縣斗南鎮○○路全家福ＫＴＶ前廣場查獲
    。
二、案經李瑩坤之父乙○○訴由雲林縣警察局斗南分局報請臺灣雲林地方法院檢察署
    檢察官偵查起訴。
    理  由
一、訊據被告固坦承因酒後駕車超速肇事，並離去現場，而在雲林縣斗南鎮○○路Ｋ
    ＴＶ廣場前清洗肇事車時，為警當場查獲之事實，惟辯稱：伊當時以為撞到動物
    ，不知道撞到人云云。查右揭事實，業據告訴人李智能於警訊時及偵審中指訴綦
    詳，核與現場目擊證人蔡瑞明於警訊時、許朝棟於警偵訊中證述之情節相符，並
    有道路交通事故調查報告表一紙附卷可稽。次查與被告同車之證人吳佳穗證稱：
    當時車子忽然震動一下，有聽到玻璃破碎的聲音等語；證人劉全斌證稱：車子碰
    撞的聲音很大，伊嚇一跳，但甲○○愈開愈快等語；被告於偵查中亦供稱：開車
    時伊意思清醒等語，佐以其肇事後尚能迅即駕車至斗南鎮○○路全家福ＫＴＶ前
    廣場，而以礦泉水清洗車子左大燈及保險桿上沾有死者之腦汁、血液等情，均足
    徵被告確知已經肇事，又其肇事之情節甚重，已如前述，其竟未下車察看究竟或
    施以必要之救助，在在足以證明其有逃逸之故意。又本件車禍被害人李瑩坤因此
    當場死亡，亦經檢察官督同檢驗員相驗屬實，並製有勘驗筆錄、相驗屍體證明書
    、驗斷書及照片十五張在卷可憑。另被告吐氣之酒精含量已高達每公升零點六五
    毫克，有卷附之吐氣酒精含量測定單可按，及其確因此駕車肇事，可見其當時酒
    後之精神狀況，客觀上業已達於不能安全駕駛動力交通工具。
二、按行車速度，應依標誌之規定，無標誌者，在郊外道路時速不得超過六十公里；
    汽車行駛時，駕駛人應注意車前狀況，並隨時採取必要之安全措施，道路交通安
    全規則第九十三條第一項第一款、第九十四條第三項分別定有明文。本件被告駕
    車自應注意上開規定，小心駕駛謹慎為之。查當地行車速率限制為時速六十公里
    ，且依當時天候晴、夜間有照明、路面乾燥、無缺陷、無障礙物、視距良好等客
    觀環境判斷，有道路交通事故調查報告表足稽，並無不能注意之情事。詎被告甲
    ○○竟疏未注意上開規定致肇事，其行為自有過失。而被害人李瑩坤確因本件車
    禍而死亡，已詳述如前，則其過失行為與被害人死亡結果間，顯然具有相當因果
    關係。
三、綜上所述，被告辯稱伊不知撞到人云云，顯係避重就輕之詞，不足採信，事證明
    確，被告上開犯行均堪認定。
四、核被告所為，係犯刑法第二百七十六條第一項過失致人於死罪、第一百八十五條
    之三服用酒類，不能安全駕駛動力交通工具而駕駛罪，及同法第一百八十五條之
    四駕駛動力交通工具肇事，致人死亡而逃逸罪。其所犯上開三罪，犯意各別，罪
    名有異，應分論併。爰審酌被告犯罪之動機、目的、手段、素行、過失程度、對
    被害人所造成之損害，暨犯後幾經本院協調，迄未與被害人家屬達成民事賠償等
    一切情狀，分別量處如主文所示之刑，並定其應執行之刑，以資懲儆。
據上論斷，應依刑事訴訟法第二百九十九條第一項前段，刑法第二百七十六條第一項
、第一百八十五條之三、第一百八十五條之四、第五十一條第五款，罰金罰鍰提高標
準條例第一條前段，判決如主文。
本案經檢察官楊萬益到庭執行職務
中      華      民      國      八十九      年     二    月   二十五    日
                                        臺灣雲林地方法院刑事第一庭
                法  官  唐  光  義
右正本證明與原本無異。
如不服本判決，應於判決送達後十日內向本院提出上訴狀( 應附繕本 )。
                                            書記官  陳  善  永
中      華      民      國      八十九      年     二    月   二十五    日
附錄論罪科刑法條：
刑法第一百八十五條之三
服用毒品、麻醉藥品、酒類或其他相類之物，不能安全駕駛動力交通工具而駕駛者，
處一年以下有期徒刑、拘役或三萬元以下罰金。
刑法第一百八十五條之四
駕駛動力交通工具肇事，致人死傷而逃逸者，處六月以上五年以下有期徒刑。
刑法第二百七十六條第一項
一、因過失致人於死者，處二年以下有期徒刑、拘役或二千元以下罰金。


司法院資訊處製作；財團法人民間司法改革基金會備份。
